Minutes et répertoires du notaire Nicolas DUPORT, 18 juillet 1695 - 20 mai 1727 (étude XXVII)
Archives nationales
- Minutes de Nicolas DUPORT, 18 juillet 1695 - 20 mai 1727; MC/ET/XXVII/1 - MC/ET/XXVII/165
  - Minutes. 1706, janvier - mars, janvier - mars 1706; MC/ET/XXVII/43
    - Vallée (Lucien), maître menuisier, rue du Sépulcre § Bail, 27 janvier 1706; MC/ET/XXVII/43
      bail; Vallée, Lucien
    - Mercier (Léonard) maçon rue du Four § obligation, 18 février 1706; MC/ET/XXVII/43
      obligation; Mercier, Léonard
    - Nivet (Louis), maître menuisier, rue du Sépulcre § Quittance et quittance .. 27 février 1706, 25 février 1706; MC/ET/XXVII/43
    - Rogemorte (Jean) entrepreneur des bâtiments du roi rue Saint Honoré § procuration, 9 mars 1706; MC/ET/XXVII/43
      procuration; Rogemorte, Jean
    - Haudry (Jean César), marchand orfèvre, rue de Buci § Bail, 16 mars 1706; MC/ET/XXVII/43
    - Association entre Louis NIVELLON, danseur ordinaire de Monseigneur, rue des Fossés, Jean Claude REGNAULT, rue du Petit-Lion, et Pierre ALAR, rue des Quatre-Vents, danseurs et sauteurs dans les ballets du roi, et Charles DOLET, comédien, pour danser, sauter, voltiger et représenter la Comédie italienne à Lyon suivant la permission obtenue par NIVELLON du maréchal de VILLEROY, gouverneur pour le roi à Lyon., 17 mars 1706; MC/ET/XXVII/43
      acte de société; Fossés (rue des); Lyon (Rhône); Petit-Lion (rue du); Quatre-Vents (rue des); Nivellon, Louis; Regnault, Jean Claude; Alar, Pierre; Dolet, Charles; Neufville, François de (1644-1730); danseur; acteur
    - Association. Charles DOLET, comédien, rue des Quatre-Vents. Comédie italienne à Lyon., 17 mars 1706; MC/ET/XXVII/43
      acte de société; Lyon (Rhône); Quatre-Vents (rue des); Dolet, Charles (1682-1738); acteur
    - Haudry (Jean César), marchand orfèvre, rue de Buci § Renonciation de la femme de .., 18 mars 1706; MC/ET/XXVII/43
      renonciation; Haudry, Jean César
    - Obligation. Gilles Tiquet, maître à danser, rue Saint-Denis., 21 mars 1706; MC/ET/XXVII/43
      obligation; Saint-Denis (rue); Tiquet, Gilles; enseignant; danseur
    - Engagement. Marché entre Christophe SELLE, chef des danseurs de corde, et Antoine FRACANSANY, qui s'oblige à représenter le rôle d'Arlequin pendant la foire Saint-Germain prochaine, moyennant 500 livres., 23 mars 1706; MC/ET/XXVII/43
      Fracansany, Antoine; Selle, Christophe
  - Minutes. 1706, avril - juin, avril - juin 1706; MC/ET/XXVII/44
    - Boulanger (Nicolas), peintre à Tours, de présent à Paris § Procuration, 15 avril 1706; MC/ET/XXVII/44
    - Langlois (Jacques), maître peintre, rue des Brodeurs § acquisition par - d'une maison rue d'Orléans, 18 avril 1706; MC/ET/XXVII/44
      Langlois, Jacques
    - Langlois (Jacques), maître peintre, rue des Brodeurs § obligation, 19 avril 1706; MC/ET/XXVII/44
      obligation; Langlois, Jacques
    - Lefebvre (Dominique) maçon rue de Sevres § Désistement de promesse de mariage, 4 mai 1706; MC/ET/XXVII/44
      contrat de mariage; Lefebvre, Dominique
    - Mariage de Antoine Bart et Anne Geneviève Hébert auquel assistent Henri Bonnart, marchand imager, et Jean-Baptiste Henri Bonnart, graveur et imager., 21 mai 1706; MC/ET/XXVII/44
      contrat de mariage; Bart, Antoine; Bonnart, Jean-Baptiste Henri (16..-1727); Hébert, Anne Geneviève; Nonnart, Henri; graveur; dessinateur
    - Galopin (François) menuisier grande rue du fg Saint Antoine § bail de privilège à .., 26 mai 1706; MC/ET/XXVII/44
      bail; Galopin, François
    - Legrin (Jean) maître menuisier à Paris § bail de privilège par la veuve de .., 26 mai 1706; MC/ET/XXVII/44
      bail; Legrin, Jean
    - Isoré (Claude) marchand tapissier Cloître Saint Nicolas du Louvre § bail de meubles, 4 juin 1706; MC/ET/XXVII/44
      bail; Isoré, Claude
  - Minutes. 1706, juillet - septembre, juillet - septembre 1706; MC/ET/XXVII/45
    - Haudry (Jean César), marchand orfèvre, rue de Buci § Quittance, 9 juillet 1706; MC/ET/XXVII/45
      quittance; Haudry, Jean César
    - Guillemard (François) Maître menuisier; rue du Four § apprentissage, 1er août 1706; MC/ET/XXVII/45
    - La Flotte (Georges), maître peintre, à Paris § apprentissage du fils de feu .., 1er août 1706; MC/ET/XXVII/45
      contrat d'apprentissage; La Flotte, Georges
    - Menuisier (apprentissage) § Contrat pour 6 ans entre Claude La Flotte, âgé de 15 ans, fils de défunt Georges La Flotte, maître peintre, François Guillemard, maître menuisier oncle de Claude. Logé, nourri, blanchi, sans deniers déboursés., 1er août 1706; MC/ET/XXVII/45
      contrat d'apprentissage; La Flotte, Claude; La Flotte, Georges; Guillemard, François
    - Mongeat (Barthélemy) maître serrurier à Paris § bail de privilège par la veuve de .., 20 septembre 1706; MC/ET/XXVII/45
      bail; Mongeat, Barthélemy
    - Pillepart dit le Bar (André) compagnon serrurier à Paris § bail de privilège à .., 20 septembre 1706; MC/ET/XXVII/45
      bail; Pillepart dit le Bar, André
    - Maurissan (Jean) compagnon sculpteur place de Fourcy § Mariage de .., 21 septembre 1706; MC/ET/XXVII/45
      contrat de mariage; Maurissan, Jean
    - Forgeron (Jean) maître tapissier à Boulogne s/Mer § Mariage de la fille de feu .., 21 septembre 1706; MC/ET/XXVII/45
      contrat de mariage; Forgeron, Jean
    - Nivet (Louis), menuisier ordinaire des bâtiments du roi, rue du Sépulcre § Inventaire après décès de .., 28 septembre 1706; MC/ET/XXVII/45
      inventaire après décès; Nivet, Louis
  - Minutes. 1706, octobre - décembre, octobre - décembre 1706; MC/ET/XXVII/46
    - Tartarin (Louis), maître menuisier, quai Malaquais § Accord et désistement de plainte, 5 octobre 1706; MC/ET/XXVII/46
      accord; renonciation; Tartarin, Louis
    - Girardin (Mathieu), maître peintre, rue Cassette § Alloué .., 7 novembre 1706; MC/ET/XXVII/46
      contrat de travail; Girardin, Mathieu
    - LOPINOT (Jean Baptiste) Marchand Tapissier Grande rue Tarrane § Désistement d'apprentissage .., 10 novembre 1706; MC/ET/XXVII/46
      contrat d'apprentissage; Lopinot, Jean Baptiste
    - MORIZE (Pierre) Maître maçon Rue Saint Martin § Compromis., 11 novembre 1706; MC/ET/XXVII/46
      Morize, Pierre
    - Mise en apprentissage de Antoine Coquille, âgé de 15 ans, pour 7 ans, chez Pierre Dumont, sculpteur., 14 novembre 1706; MC/ET/XXVII/46
      contrat d'apprentissage; Coquille, Antoine; Dumont, Pierre; sculpteur
    - Nivet (Louis), menuisier ordinaire des bâtiments du roi, rue du Sépulcre § Quittance .., 23 novembre 1706; MC/ET/XXVII/46
    - Mariage entre Raymond GIROCELY, sergent aux gardes françaises, et Julienne AUBIN, veuve de Thomas BOUILLARD, tisserand. Parmi les témoins, Louis AUBIN, frère de la future, maître de danse., 1er décembre 1706; MC/ET/XXVII/46
      contrat de mariage; Aubin, Louis; Girocely, Raymond; Aubin, Julienne; Bouillard, Thomas; Aubin, Louis; danseur; enseignant; officier de la maison militaire du roi (Ancien Régime); tisserand
    - LELOUTRE (François) Maître Serrurier Rue Saint-Benoist § Alloué, 6 décembre 1706; MC/ET/XXVII/46
      Leloutre, François
    - MICHEL (Jacques) Maître horloger paroisse Saint-Eustache § Constitution .., 9 décembre 1706; MC/ET/XXVII/46
      constitution de rente; Michel, Jacques
    - HERMAND (Antoine) Architecte des bâtiments Rue de Sépulcre § Transaction et abandonnement .., 17 décembre 1706; MC/ET/XXVII/46
      accord; Hermand, Antoine
    - HERMANT (Jean) Maître serrurier Rue du Sépulcre § Transaction et abandonnement .., 17 décembre 1706; MC/ET/XXVII/46
      accord; Hermant, Jean
  - Minutes. 1707, janvier - février, janvier - février 1707; MC/ET/XXVII/47
    - Nivet (Louis), menuisier ordinaires des bâtiments du roi, rue du Sépulcre § Titre nouvel., 17 janvier 1707; MC/ET/XXVII/47
      titre nouvel; Nivet, Louis
    - AUGIER (Charles) menuisier des bâtiments du Roi- Rue Saint Martin § Obligation -, 20 janvier 1707; MC/ET/XXVII/47
      obligation; Augier, Charles
    - MOISY (Jacques), Peintre, Rue Guisarde § Mariage de la fille de .., 26 janvier 1707; MC/ET/XXVII/47
      contrat de mariage; Moisy, Jacques
    - FROMONT (Simon Pierre) Potier d'Etain Place Maubert § Constitution, 28 janvier 1707; MC/ET/XXVII/47
      constitution de rente; Fromont, Simon Pierre
    - LEBASTIER (Louis) Marchand tapissier Place du Palais Royal § Quittance .., 17 février 1707; MC/ET/XXVII/47
      quittance; Lebastier, Louis
    - ROBINET (Anet) Maçon à Versailles § Constitution de rente .., 21 février 1707; MC/ET/XXVII/47
      constitution de rente; Robinet, Anet
    - LABRINE (Pierre Jérôme) Maître plombier fontainier Rue des Mauvais garçons § Inventaire après décès de .., 21 février 1707; MC/ET/XXVII/47
      inventaire; Labrine, Pierre Jérôme
    - ROUGEOT (Antoine) Maître tapissier Rue du Temple § Quittance et mainlevée .., 22 février 1707; MC/ET/XXVII/47
      quittance; Rougeot, Antoine
    - LE MAZURIER (Guillaume) Maître Serrurier Rue du Temple § Inventaire après décès de la femme de .., 26 février 1707; MC/ET/XXVII/47
      inventaire; Le Mazurier, Guillaume
  - Minutes. 1707, mars - avril, mars - avril 1707; MC/ET/XXVII/48
    - GALLOT (Jean) Maçon Boulogne. § Quittance, 2 mars 1707; MC/ET/XXVII/48
      quittance; Gallot, Jean
    - LELIEVRE (Alexis) Maître fondeur Rue du Four § Mariage de la fille de .., 7 mars 1707; MC/ET/XXVII/48
      contrat de mariage; Lelievre, Alexis
    - BRISSON (Jean) Maître menuisier; Fossés M. le Prince § mise en apprentissage chez .., 7 mars 1707; MC/ET/XXVII/48
      contrat d'apprentissage; Brisson, Jean
    - Engagement. Conventions selon lesquelles Auguste BABRON s'engage envers Christophe SELLE, danseur et voltigeur du Dauphin, à représenter le rôle d'Arlequin pendant leur voyage dans les provinces du royaume, moyennant 36 livres par mois., 9 mars 1707; MC/ET/XXVII/48
      convention; Babron, Auguste; Selle, Christophe; danseur
    - AUGIER (Charles) menuisier ordinaire des bâtiments du roi Rue Saint Martin § Pavage et liquidation .., 1er avril 1707; MC/ET/XXVII/48
      Augier, Charles
    - Nivet (Louis), menuisier ordinaire des bâtiments du roi, rue du Sépulcre; même date § Partage et liquidation. Vente d'office 2 actes même date, 1er avril 1707; MC/ET/XXVII/48
      partage; acte de vente; Nivet, Louis
    - Nivet (Louis), menuisier ordinaire du roi, rue du Sépulcre § Inventaire après décès de la fille de .., 5 avril 1707; MC/ET/XXVII/48
      inventaire; Nivet, Louis
    - Engagement de Nicolas GUIBINS, sauteur anglais, rue des Fossés, par Louis NIVELON, danseur de Monseigneur, aussi rue des Fossés, Romain DUMIRAIL et Nicolas SERVO, bourgeois de Paris, pour les foires Saint-Germain de 1708, 1709, 1710 et 1711 moyennant 700 lt. par foire., 7 avril 1707; MC/ET/XXVII/48
      Fossés (rue des); Nivellon, Louis; Dumirail, Romain; Servo, Nicolas; Guibins, Nicolas
    - AUGIER (Charles) menuisier ordinaire des bâtiments du Roi. § Décharge et transport, 15 avril 1707; MC/ET/XXVII/48
    - Nivet (Louis), menuisier ordinaire des bâtiments du roi, rue du Sépulcre § Décharge et transport, 15 avril 1707; MC/ET/XXVII/48
      décharge; cession; Ninet, Louis
    - Constitution de rente à Jean Maurissart, sculpteur sur marbre, demeurant rue Saint-Jacques., 28 avril 1707; MC/ET/XXVII/48
      constitution de rente; Saint-Jacques (rue); Maurissart, Jean; sculpteur; tailleur de pierre
  - Minutes. 1707, mai - juin, mai - juin 1707; MC/ET/XXVII/49
    - Quittance au roi de André Mazière, architecte des bâtiments du roi., 15 février 1700; MC/ET/XXVII/49
      quittance; Taranne (petite rue); Mazière, André; architecte
    - FROMONT (Simon Pierre) Maître potier d'étain; Place Maubert § Inventaire après décès de .., 7 mai 1707; MC/ET/XXVII/49
      inventaire; Fromont, Simon Pierre
    - MONTCOURT (Claude de) Sculpteur Rue Mézière § Quittance .., 18 mai 1707; MC/ET/XXVII/49
      quittance; Montcourt, Claude de
    - LE GRAIN (Marguerite) Maître menuisier Rue Guisarde § Quittance .., 18 mai 1707; MC/ET/XXVII/49
      quittance; Le Grain, Marguerite
    - SÉHEULT (Abraham) joaillier Rue Saint-André des Arts § Bail, 24 mai 1707; MC/ET/XXVII/49
      bail; Séheult, Abraham
    - LEGARÉ (Gilles) Marchand joaillier Rue de la Vieille joaillerie § Transaction et obligation .., 26 mai 1707; MC/ET/XXVII/49
      obligation; accord; Legaré, Gilles
    - BROCHOIS (Jacques) Maître Serrurier Rue de Grenelle § mise en apprentissage chez -, 21 juin 1707; MC/ET/XXVII/49
      contrat d'apprentissage; Brochois, Jacques
    - FROMONT (Simon Pierre) Potier d'étain Place Maubert § Liquidation .., 4 juillet 1707; MC/ET/XXVII/49
      Fromont, Simon Pierre
    - LOPINOT (J. Baptiste) Tapissier du duc d'Orléans Grde rue de Taranne § Renonciation .., 9 juillet 1707; MC/ET/XXVII/49
      Lopinot, J. Baptiste
    - VERDILLACT (Jacques) Maître Serrurier Préau Saint-Germain des Près § désistement .., 16 juillet 1707; MC/ET/XXVII/49
      Verdillact, Jacques
    - HERMAND (Antoine) Architecte des bâtiments Rue du Sépulcre § Convention .., 1er août 1707; MC/ET/XXVII/49
      Hermand, Antoine
    - HERMAND (Jean) Maître Serrurier § Convention .., 1er août 1707; MC/ET/XXVII/49
      Hermand, Jean
    - DUTROU (Nicolas) Brodeur ordinaire de écuries du Roi - Rue Neuve Saint-Roch § Convention .., 16 août 1707; MC/ET/XXVII/49
      Dutrou, Nicolas
    - DUMAIR (Jacques Auguste) Menuisier en Ebène Enclos Saint-Symphorien § Bail .., 30 août 1707; MC/ET/XXVII/49
      bail; Dumair, Jacques Auguste
    - COUTANT (François) Maître menuisier Enclos abbaye Saint-Germain-des-Prés § Bail .., 30 août 1707; MC/ET/XXVII/49
      bail; Coutant, François
  - Minutes. 1707, juillet - août, juillet - août 1707; MC/ET/XXVII/50
    - Giraud (Louis) maître maçon rue du Sépulcre § accord et consentement, 3 juillet 1707; MC/ET/XXVII/50
      accord; Giraud, Louis
    - Fromont (Simon Pierre) marchand potier d'étain place Maubert § liquidation, 4 juillet 1707; MC/ET/XXVII/50
    - Chaudière (François), marchand orfèvre joaillier, rue Galande, prise les bijoux § Inventaire, 21 juillet 1707; MC/ET/XXVII/50
      inventaire après décès; Chaudière, François
    - Armand (Antoine) architecte des bâtiments rue du Sepulcre § Convention, 1er août 1707; MC/ET/XXVII/50
      Armand, Antoine
    - Armand (Jean) maître serrurier à Paris § Convention, 1er août 1707; MC/ET/XXVII/50
      Armand, Jean
    - Dufay (Pierre) maître relieur et doreur rue des Sept Voies § Constitution, 4 août 1707; MC/ET/XXVII/50
      constitution de rente; Dufay, Pierre
    - Martignon (Pierre) maître lapidaire à Paris § Alloué (fils du feu ..), 10 août 1707; MC/ET/XXVII/50
      Martignon, Pierre
    - Bourguet (Paul) lapidaire rue Saint Louis, paroisse Saint-Barthelemi § Alloué, 10 août 1707; MC/ET/XXVII/50
      Bourguet, Paul
    - lapidaire (alloué) § Contrat pour 5 ans entre Geneviève de Roussy, Veuve de Pierre Martignon, maître lapidaire, et Paul Bourguet, lapidaire, au profit d'Augustin Martignon, âgé de 16 ans, fils de Pierre, Logé, nourri par son maître, blanchi par sa mère.; Moyennant 36 l., 10 août 1707; MC/ET/XXVII/50
    - Dutrou (Nicolas Vincent) reçu en survivance brodeur ordinaire des écuries du roi rue Saint Honoré § Convention, 16 août 1707; MC/ET/XXVII/50
      Dutrou, Nicolas Vincent
    - Depars (Charles) tailleur de pierres rue Neuve Saint Martin § quittance, 22 août 1707; MC/ET/XXVII/50
      quittance; Depars, Charles
  - Minutes. 1707, septembre - octobre, septembre - octobre 1707; MC/ET/XXVII/51
    - Couart (Guillaume) tapissier rue du Four § Consentement et transport, 14 septembre 1707; MC/ET/XXVII/51
      Couart, Guillaume
    - Gourier (Pierre) marchand faïencier rue des Deux Ponts § Mariage de .., 25 septembre 1707; MC/ET/XXVII/51
      contrat de mariage; Gourier, Pierre
    - Menuisier (apprentissage) § Contrat pour 6 ans entre Françoise Tegle, veuve de Hubert Bouilly, Salpetrier, et Pierre Nivet, maître menuisier, au profit de François Bouilly, âgé de 16 ans, fils de Hubert. Logé, nourri. Sans deniers déboursés, sauf les droits à la communauté., 27 septembre 1707; MC/ET/XXVII/51
      contrat d'apprentissage; Tegle, Françoise; Bouilly, Hubert; Nivet, Pierre; Bouilly, François; Logé, Hubert
    - Bail par Guillaume Delavergne, entrepreneur de bâtiments maître maçon, demeurant dans l'enclos de l'abbaye de Saint-Germain-des-Prés., 8 octobre 1707; MC/ET/XXVII/51
      bail; Delavergne, Guillaume; chef d'entreprise; maçon
    - Giraud (Charles) entrepreneur de bâtiments rue Saint Benoît § attermoiement, 19 octobre 1707; MC/ET/XXVII/51
      Giraud, Charles
    - Marechal (Marc) maître serrurier rue de Beaune § atermoiement, 19 octobre 1707; MC/ET/XXVII/51
      Marechal, Marc
    - Nivet (Pierre), maître menuisier, rue Jacob § Apprentissage, 27 septembre 1709; MC/ET/XXVII/51
      contrat d'apprentissage; Nivet, Pierre
  - Minutes. 1707, novembre - décembre, novembre - décembre 1707; MC/ET/XXVII/52
    - Tirpenne (Louis) maître tourneur grande rue du fg. Saint Antoine § Société, 1er juin 1700; MC/ET/XXVII/52
      Tirpenne, Louis
    - Foucquet (Jean) maître potier d'étain rue Saint Denis § Société, 1er juin 1700; MC/ET/XXVII/52
      Foucquet, Jean
    - Robinet (Annet) maçon à Versailles § constitution, 14 novembre 1707; MC/ET/XXVII/52
      constitution de rente; Robinet, Annet
    - Mariage entre Pierre LOYSEAU, maître de danse, rue Saint-Julien-le-Pauvre, fils de René LOYSEAU, bourgeois de Paris, et de Françoise QUÉLIN, et Marie Anne GALLET, fille de Pierre GALLET, bourgeois de Paris, décédé., 15 novembre 1707; MC/ET/XXVII/52
      contrat de mariage; Saint-Julien-le-Pauvre (rue); Loyseau, Pierre; Loyseau, René; Quélin, Françoise; Gallet, Marie Anne; Gallet, Pierre; danseur; enseignant
    - Roussel (Roch) maître serrurier rue du Bac § Constitution, 15 novembre 1707; MC/ET/XXVII/52
      constitution de rente; Roussel, Roch
    - Delon (René) maître menuisier sur ébène rue du Four § bail, 19 novembre 1707; MC/ET/XXVII/52
      bail; Delon, René
    - Quittance par Edme Fourier, architecte juré expert, demeurant rue de la Culture-Sainte-Catherine, liée à la construction d'une maison sise rue de Charonne., 4 décembre 1707; MC/ET/XXVII/52
      quittance; Charonne (rue de); Couture-Sainte-Catherine (rue de la); Fourier, Edme; architecte
    - Hubert (Jean) tapissier rue Sainte Marguerite § testament de la femme de .., 19 décembre 1707; MC/ET/XXVII/52
      testament; Hubert, Jean
    - Bodin (Edme Philippe) maître doreur rue des Mauvais Garçons § obligation, 21 décembre 1707; MC/ET/XXVII/52
      obligation; Bodin, Edme Philippe
  - Minutes. 1708, janvier - mars, janvier - mars 1708; MC/ET/XXVII/53
    - Huet (Antoine Hercule) horloger à Paris § donation à .., 8 janvier 1708; MC/ET/XXVII/53
      donation; Huet, Antoine Hercule
    - Davault (Loup) menuisier rue de la Mortellerie § Donation, 8 janvier 1708; MC/ET/XXVII/53
      donation; Davault, Loup
    - Davault (Léon) maître menuisier rue du Vieux Colombier § donation, 8 janvier 1708; MC/ET/XXVII/53
      donation; Davault, Léon
    - Bigouret (Edme) marchand joaillier rue Montmartre § bail, 30 janvier 1708; MC/ET/XXVII/53
      bail; Bigouret, Edmé
    - Vossy (Jean) maître marbrier rue Montmartre § bail à .., 30 janvier 1708; MC/ET/XXVII/53
      bail; Vossy, Jean
    - Baillot (Edme) horloger quai des Orfèvres § Mariage de .., 7 février 1708; MC/ET/XXVII/53
      contrat de mariage; Baillot, Edmé
    - Mariage entre Nicolas EVRARD, maître de danse, rue des Fossés, veuf, et Marie LEVACHER, fille de Simon LEVACHER, portier au Palais royal. Nicolas Evrard., 16 février 1708; MC/ET/XXVII/53
      contrat de mariage; Fossés (rue des); Evrard, Nicolas; Levacher, Marie; Levacher, Simon; danseur; enseignant
    - Association entre Christophe SELLE, chef d'une troupe de danseurs de cordes, rue des Quatre-Vents et Jean-Baptiste PRIN, rue du Four,pour des représentations de comédies italiennes, danses de cordes, sauts et voltiges dans toutes les villes du royaume., 1er mars 1708; MC/ET/XXVII/53
      acte de société; Selle, Christophe; Prin, Jean-Baptiste; acteur; danseur
    - Association entre Christophe BRUILLOT, danseur de corde et voltigeur, rue des Boucheries, Pierre DUBROCQ, Charles VIDET, rue des Boucheries, Thomas MARICQ, rue des Boucheries, Crespin BOULLANGER, rue des Boucheries, danseurs, sauteurs, voltigeurs. A la suite, 1708, 8 mars, entrée de Pierre MICHU de ROCHEFORT, rue du Four, dans l'Association., 3 mars 1708; MC/ET/XXVII/53
      acte de société; Four (rue du); Bruillot, Christophe; Dubrocq, Pierre; Videt, Charles; Maricq, Thomas; Boullanger, Crespin; Michu de Rochefort, Pierre
    - Munier (Françis), peintre, rue du Four § Compte (signé: Munier Fransis), 26 mars 1708; MC/ET/XXVII/53
      Munier, Françis
    - Durand (Pierre) maître menuisier rue Princesse § apprentissage, 31 mars 1708; MC/ET/XXVII/53
      contrat d'apprentissage; Durand, Pierre
    - Menuisier (apprentissage) § Contrat pour 6 ans entre Jean Le Vassour, compagnon menuisier, et Pierre Durand, maître menuisier, au profit de Jean Philippe Le Vassour, âgé de 18 ans, fils de Jean Sera. Logé et nourri par son maître lorsqu'il sera capable de lui rendre service; jusque là, logé et nourri par son père, moyennant 36 livres., 31 mars 1708; MC/ET/XXVII/53
      contrat d'apprentissage; Le Vassour, Jean; Durand, Pierre; Le Vassour, Jean Philippe; Sera, Jean
  - Minutes. 1708, avril - juin, avril - juin 1708; MC/ET/XXVII/54
    - Giffard (Jean) menuisier à Meudon § Mariage de .., 9 avril 1708; MC/ET/XXVII/54
      contrat de mariage; Giffard, Jean
    - lapidaire (apprentissage) § Contrat pour 7 ans Jean Georges de Heyder, ci devant valet de chambre du prince Maubec de Lorraine, et Gabriel Martignon, maître et marchand lapidaire. L'apprenti se rendra tous les jours de travail de 7h. du matin jusqu'à 8 h. du soir. Son maître n'est pas obligé de le loger ni nourrir.; Moyennant 200 livres, 29 avril 1708; MC/ET/XXVII/54
    - Martignon (Gabriel) maître et marchand lapidaire au Marché Neuf § Inventaire après décès de la femme de .., 7 mai 1708; MC/ET/XXVII/54
      inventaire; Martignon, Gabriel
    - Quittance et remboursement par Pierre Sanson, peintre, demeurant rue des Vieux-Augustins., 10 mai 1708; MC/ET/XXVII/54
      quittance; Vieux-Augustins (rue des); Sanson, Pierre; peintre
    - Fleury (Jacques) tapissier ordinaire de feu duc d'Orléans rue Saint Dominique § bail, 11 mai 1708; MC/ET/XXVII/54
    - horloger (apprentissage) § Contrat pour 6 ans entre André Auvernay Dumont, bourgeois de Paris, et Léonard Bourgeois, maître horloger, au profit de Charles Brochet, neveu d'André. Logé, nourri, blanchi. Moyennant 300 livres., 13 mai 1708; MC/ET/XXVII/54
    - Pequet (Charles), peintre, rue de Seine § testament de la femme de .., 16 mai 1708; MC/ET/XXVII/54
      testament; Pequet, Charles
    - Billiard (François) maître menuisier rue Cassette § Mariage du fils de .., 18 mai 1708; MC/ET/XXVII/54
      contrat de mariage; Billiard, François
    - Paris (Jean) maître horloger à Paris § transport de droits par la veuve de .., 19 juin 1708; MC/ET/XXVII/54
      transport de droits; Paris, Jean
    - Bourgeois (Leonard) maître horloger place Dauphine § apprentissage, 13 août 1708; MC/ET/XXVII/54
      contrat d'apprentissage; Bourgeois, Léonard
  - Minutes. 1708, juillet - septembre, juillet - septembre 1708; MC/ET/XXVII/55
    - Bourdois (Pierre) maître brodeur rue des Brodeurs § bail, 2 juillet 1708; MC/ET/XXVII/55
    - Postel (Etienne) maçon placé Maubert § Marché de la clôture d'une place, 20 juillet 1708; MC/ET/XXVII/55
      marché; Postel, Etienne
    - Thibault (André) tailleur des pierres à Paris § Mariage du fils de feu .., 30 juillet 1708; MC/ET/XXVII/55
      contrat de mariage; Thibault, André
    - Turpin (Pierre) tailleur de pierres rue des Boucheries § Mariage de la fille de .., 30 juillet 1708; MC/ET/XXVII/55
      contrat de mariage; Turpin, Pierre